【裁判字號】    97,審訴,3444
【裁判日期】    980224
【裁判案由】    毒品危害防制條例
【裁判全文】
臺灣桃園地方法院刑事判決            97年度審訴字第3444號
公  訴  人  臺灣桃園地方法院檢察署檢察官
被      告  甲○○
指定辯護人  本院公設辯護人  陳瑞明
上列被告因違反毒品危害防制條例案件，經檢察官提起公訴（97
年度毒偵字第5115號），嗣被告於準備程序進行中為有罪之陳述
，經本院合議庭裁定由受命法官獨任進行簡式審判程序後，聲請
改依協商程序而為判決，本院判決如下：
    主  文
甲○○施用第一級毒品，累犯，處有期徒刑玖月，扣案之注射針
筒壹支沒收；又施用第二級毒品，累犯，處有期徒刑參月。應執
行有期徒刑拾月，扣案之注射針筒壹支沒收。
    事實及理由
一、本件被告所犯係死刑、無期徒刑或最輕本刑為3 年以上有期
    徒刑以外之罪，其於準備程序中就被訴事實為有罪之陳述，
    經本院告知簡式審判程序之旨，並聽取公訴人、被告及辯護
    人之意見後，爰依刑事訴訟法第273 條之1 第1 項規定合議
    裁定由受命法官獨任進行簡式審判程序。
二、被告甲○○前有傷害、妨害兵役、賭博、違反廢止前肅清煙
    毒條例及毒品危害防制條例等前科，其中於民國82年間，因
    違反廢止前肅清煙毒條例等案件，經本院以82年度訴字第1
    828 號判決判處應執行有期徒刑3 年4 月確定，於85年2 月
    10 日 縮短刑期假釋出監並交付保護管束，後經撤銷假釋，
    尚餘殘刑1 年1 月又23日；復於86年間，因違反廢止前肅清
    煙毒條例案件，經本院以86年度訴字第165 號判決判處有期
    徒刑3 年6 月確定；又於86年間，因違反廢止前麻醉藥品管
    理條例案件，經臺灣高等法院以86年度上訴字第6189號判決
    判處有期徒刑6 月確定。有期徒刑1 年1 月又23日之殘刑與
    上述二罪接續執行後，於89年5 月24日縮短刑期假釋出監並
    付保護管束，後經撤銷假釋，尚餘殘刑有期徒刑2 年又23日
    ，迄93年12月31日縮短刑期執行完畢。其另於94年間，因違
    反毒品危害防制條例案件，經本院以95年度訴字第342 號判
    決判處有期徒刑8 月確定，後經本院以96年度聲減字第341
    號裁定減刑為有期徒刑4 月確定，於96年7 月16日執行完畢
    出監（均構成累犯）。
三、被告另於90年間因施用毒品案件，經本院以90年度毒聲字第
    1090號裁定送觀察、勒戒後，認有繼續施用毒品之傾向，再
    經本院以90年度毒聲字第1613號裁定令入戒治處所施以強制
    戒治，因其戒治成效經評定為合格，復經本院裁定停止戒治
    ，於90年9 月14日停止戒治出所並付保護管束，嗣經本院以
    90年度毒聲字第5108號裁定撤銷停止戒治，並令入戒治處所
    施以強制戒治，而於92年3 月9 日執行完畢釋放出所，由臺
    灣桃園地方法院檢察署檢察官於92年3 月18日以92年度戒偵
    字第122 號為不起訴處分確定。又於五年內之94年間，因施
    用毒品案件，經本院以95年度訴字第342 號判決判處有期徒
    刑8 月確定。詎仍未戒除毒癮，明知海洛因、安非他命為毒
    品危害防制條例第2 條第2 項第1 款、第2 款所規定之第一
    、二級毒品，不得施用、持有，竟分別基於施用第一級毒品
    海洛因及第二級毒品安非他命之犯意，於97年8 月27日上午
    某時，在桃園縣中壢市○○○街129 號2 樓住處內，施用第
    一級毒品海洛因及第二級毒品安非他命各1 次。嗣於同日中
    午12時45分許，在桃園縣中壢市○○路97巷口為警查獲，並
    扣得其所有供（但非專供）施用第一級毒品所用之注射針筒
    1 支。案經桃園縣政府警察局中壢分局報請臺灣桃園地方法
    院檢察署檢察官偵查後起訴。
四、證據名稱：
  (一)被告於警詢、偵訊及本院準備程序中之自白。
  (二)桃園縣政府警察局中壢分局中壢派出所搜索扣押筆錄、扣押
    物品目錄表、台灣檢驗科技股份有限公司濫用藥物檢驗報告
    暨桃園縣政府警察局中壢分局尿液暨毒品真實姓名與編號對
    照表各1紙附卷可稽。
  (三)扣案之注射針筒1支可資佐證。
五、本件經檢察官與被告於審判外達成協商之合意且被告已認罪
    ，其合意內容為：就其施用第一級毒品部分，被告願受科刑
    範圍為有期徒刑9 月；就其施用第二級毒品部分，被告願受
    科刑範圍為有期徒刑3 月，應執行有期徒刑10月。經查，上
    開協商合意並無刑事訴訟法第455 條之4 第1 項所列情形之
    一，檢察官聲請改依協商程序而為判決，本院爰不經言詞辯
    論，於協商合意範圍內為協商判決，合予敘明。
六、附記事項：
    扣案之注射針筒1 支，係被告所有供（但非專供）其施用第
    一級毒品海洛因所用之物，亦經被告自承在卷，應依刑法第
    38條第1 項第2 款規定宣告沒收。
七、應適用之法條：刑事訴訟法第273 條之1 第1 項、第455 條
    之4 第2 項、第455 條之8 ，毒品危害防制條例第10條第1
    項、第2 項，刑法第11條前段、第38條第1 項第2 款、第47
    條第1 項、第51條第5 款。
八、本判決除有刑事訴訟法第455 條之4 第1 項第1 款、第2 款
    、第4款、第6款、第7款所定情形之一，或違反同條第2項規
    定者外，不得上訴。
九、如不服本件判決，得自收受判決送達之日起10日內，向本院
    提出上訴書狀，上訴於第二審法院。
本案經檢察官潘怡華到庭執行職務。
中    華    民    國    98    年    2     月    24    日
                  刑事庭    法  官  徐  培  元
以上正本證明與原本無異。
如不服本判決應於收受判決後10日內向本院提出上訴書狀，並應
敘述具體理由。其未敘述上訴理由者，應於上訴期間屆滿後20日
內向本院補提理由書 (均須按他造當事人之人數附繕本)「 切勿
逕送上級法院」。
                            書記官  施  春  祝
中    華    民    國    98    年    2     月    24    日
附錄本案論罪科刑法條：
毒品危害防制條例第10條
施用第一級毒品者，處六月以上五年以下有期徒刑。
施用第二級毒品者，處三年以下有期徒刑。


司法院資訊處製作；財團法人民間司法改革基金會備份。
